【裁判字號】    96,訴,4275
【裁判日期】    970205
【裁判案由】    毒品危害防制條例
【裁判全文】
臺灣高雄地方法院刑事判決              96年度訴字第4275號
公  訴  人  臺灣高雄地方法院檢察署檢察官
被      告  甲○○
                    （現另案羈押於臺灣高雄看守所）
上列被告因違反毒品危害防制條例案件，經檢察官提起公訴（96
年度毒偵字第8202號），嗣因被告於準備程序中就被訴事實為有
罪之陳述，經詢問檢察官、被告意見後，合議庭乃裁定由受命法
官獨任改行簡式審判程序判決如下：
    主  文
甲○○施用第一級毒品，累犯，處有期徒刑壹年，減為有期徒刑
陸月，如易科罰金，以新臺幣壹仟元折算壹日。
    事  實
一、甲○○前於民國81年間因違反肅清煙毒條例等案件，經本院
    以81年度訴字第2707號判決判處應執行有期徒刑3 年4 月確
    定，於83年9 月30日假釋出監，嗣於84年間又因違反肅清煙
    毒條例案件，經本院以84年度訴字第3076號判決判處有期徒
    刑3 年3 月確定，經撤銷上開假釋，於90年12月26日執行殘
    行完畢。又其曾於89年間因施用毒品案件，經本院以89年度
    毒聲字第2676號定送強制戒治，於89年9 月11日停止戒治保
    護管束，於90年4 月4 日保護管束期滿執行完畢，並經臺灣
    高雄地方法院檢察署檢察官以90年度戒毒偵字第480 號不起
    訴處分確定，復於92年間，再因施用毒品案件，經本院以92
    年度毒聲字第3859號裁定令入戒治處所施以強制戒治，於93
    年1 月9 日因毒品危害防制條例修正停止戒治，又因施用毒
    品案件，經本院以92年度訴字第1522號判決判處有期徒刑1
    年2 月、於93年間亦因施用毒品案件，經本院以93年度訴字
    第1829號判處有期徒刑1 年5 月，二罪定執行刑2 年5 月，
    於95年6 月14日假釋出獄。詎其仍未戒除毒品，基於施用第
    一級毒品海洛因之犯意，於95年12月21日某時，在其位於高
    雄縣大寮鄉○○村○○路○ 段33號住處，以針筒注射方式施
    用第一級毒品海洛因1 次。嗣於同日夜間9 時10分許，因形
    跡可疑，為警在高雄縣大樹鄉○○路與新鎮路口盤查，經其
    同意採集尿液送檢，其結果呈嗎啡陽性反應，始悉上情。
二、案經高雄縣政府警察局仁武分局報告臺灣高雄地方法院檢察
    署檢察官偵查起訴。
    理  由
一、本件被告甲○○所犯為死刑、無期徒刑、最輕本刑為3 年以
    上有期徒刑以外之罪，其於準備程序進行中，就被訴事實為
    有罪之陳述，經受命法官告知簡式審判程序之旨，並聽取當
    事人之意見後，本院合議庭裁定由受命法官獨任進行簡式審
    判程序，合先敘明。
二、被告於89年間因施用毒品案件，經本院以89年度毒聲字第26
    76號裁定送強制戒治，復於89年9 月11日因停止強制戒治付
    保護管束，並於90年4 月4 日保護管束期滿執行完畢，經臺
    灣高雄地方法院檢察署檢察官以90年度戒毒偵字第480 號不
    起訴處分書確定在案。復於92年間，再因施用毒品案件，經
    本院以92年度毒聲字第3859號裁定令入戒治處所強制戒治，
    嗣因毒品危害防制條例修正，經臺灣高雄地方法院檢察署檢
    察官於93年1 月9 日停止強制戒治並釋放。又被告於92年間
    ，因施用毒品案件，經本院以92年度訴字第1522號判決判處
    有期徒刑1 年2 月、於93年間亦因施用毒品案件，經本院以
    93年度訴字第1829號判決判處有期徒刑1 年5 月，二罪定執
    行刑2 年5 月，甫於95年6 月14日假釋出獄。被告於前次強
    制戒治執行完畢獲不起訴處分（即90年4 月4 日）後5 年內
    ，即93年間曾再犯施用毒品案件，並經本院判刑確定，有臺
    灣高等法院被告前案紀錄表1 份附卷可參，顯見其前之觀察
    勒戒或強制戒治並未收效，即無再行觀察、勒戒或強制戒治
    之必要，參諸毒品危害防制條例第20條、第23條之立法理由
    、最高法院95年5 月9 日第7 次刑事庭會議決定及95年度台
    上字第1071號刑事判決，被告再為本案施用毒品犯行，仍屬
    「再犯」之情形，應予追訴。
三、上揭事實，業據被告坦承不諱，且被告於95年12月21日採集
    之尿液，經檢驗亦呈嗎啡陽性反應，有台灣檢驗科技股份有
    限公司96年1 月10日濫用藥物尿液檢驗報告1 紙在卷足憑。
    被告自白與事實相符，事證明確，其犯行足堪認定，應依法
    論科。
四、按海洛因為毒品危害防制條例第2 條第2 項第1 款所規定之
    第一級毒品，是核被告所為，係犯同條例第10條第1 項之施
    用第一級毒品罪。其施用第一級毒品前持有毒品之低度行為
    ，為其施用毒品之高度行為所吸收，不另論罪。被告有如事
    實欄所載之前案科刑及執行紀錄，有卷附臺灣高等法院被告
    前案紀錄表可按，其受有期徒刑之執行完畢，5 年以內故意
    再犯有期徒刑以上之罪，為累犯，應依刑法第47條第1 項之
    規定加重其刑。爰審酌被告前因施用毒品案件，經觀察勒戒
    、強制戒治及刑之執行，竟仍未能徹底戒絕毒品，顯見其無
    戒毒悔改之意，惟念其犯後坦承犯行，又其施用毒品僅自戕
    一己之身體健康，尚未對他人造成危害等一切情狀，量處如
    主文所示之刑。又本件被告犯罪時間在96年4 月24日以前，
    合於中華民國96年罪犯減刑條例，爰依法減其宣告刑2 分之
    1 ，並諭知易科罰金折算標準。
據上論斷，應依刑事訴訟法第273 條之1 第1 項、第299 條第 1
項前段，毒品危害防制條例第10條第1 項，刑法第11條前段、第
47條第1 項，中華民國96年罪犯減刑條例第2 條第項第3 款、第
7 條、第9 條，判決如主文。
本案經檢察官郭騰月到庭執行職務。
中    華    民    國    97    年     2    月    5    日
                  刑事第一庭    法  官  王淑惠
以上正本證明與原本無異。
如不服本判決應於收受本判決後10日內向本院提出上訴書狀，並
應敘述具體理由，如未敘述上訴理由者，應於上訴期間屆滿後20
日內補提理由書狀於本院（均須按他造當事人之人數附繕本）「
切勿逕送上級法院」。
中    華    民    國    97    年    2     月    5    日
                                書記官  郭素蓉
附錄法條
毒品危害防制條例第10條
施用第一級毒品者，處 6 月以上 5 年以下有期徒刑。
施用第二級毒品者，處 3 年以下有期徒刑。


司法院資訊處製作；財團法人民間司法改革基金會備份。
